# 外币验资，多汇的美元如何在报告中表述？

提问人：要事优先 时间：2012-10-14 09:41:53
这个其他应付款长期挂账？

回答人：chenyiwei
按照常理，如果仅是对单方股东的欠款，应签订明确的还款协议，约定明确的还款时间并计息，否则会造成股东之间的利益不均衡。